【裁判字號】    91,易,524
【裁判日期】    920130
【裁判案由】    傷害
【裁判全文】
臺灣宜蘭地方法院刑事判決                          九十一年度易字第五二四號
    公  訴  人  臺灣宜蘭地方法院檢察署檢察官
    被      告  丁○○  男  二.
右列被告因傷害案件，經檢察官提起公訴（九十一年度調偵字第五十四號），本院判
決如左：
    主  文
丁○○共同傷害人之身體，處有期徒刑參月，如易科罰金，以參佰元折算壹日。
    事  實
一、丁○○於民國九十一年四月七日凌晨，與友人共同至位於宜蘭縣宜蘭市○○街四
    十六號之「Ｕ２ＫＴＶ」聚會唱歌，丁○○於同日凌晨三時二十二分許，由二樓
    下樓至該店之一樓大廳時，因一時酒醉誤以為甲○○、乙○○對其辱罵，竟與二
    名姓名年籍不詳之成年男子，共同基於犯意之聯絡，由丁○○手持店裡所有之煙
    灰缸及鐵垃圾桶，另二名男子則分持七星劍及狼牙棒，毆打甲○○、乙○○，造
    成甲○○受有左尺骨骨折、背部撕裂傷十乘以二乘以一公分之傷害，乙○○受有
    鼻及上唇撕裂傷五乘以零點五公分、右大腿（起訴書誤載為左大腿）多處刺傷、
    右上臂三處擦挫傷（各長約四公分、四公分、三公分，起訴書誤載為左上臂）、
    背部擦挫傷約十三公分長之傷害。
二、案經被害人甲○○、乙○○訴由臺灣宜蘭地方法院檢察署檢察官偵查起訴。
    理  由
一、訊據被告丁○○對於有於上開時地毆打告訴人甲○○、乙○○等情均坦承不諱，
    惟矢口否認有與姓名年籍不詳之二名成年男子共同毆打及手持鐵煙灰缸及鐵垃圾
    桶毆打之犯行，辯稱：因為告訴人罵我，我才拿花盆打人，我也不知道打到誰，
    拿七星劍及狼牙棒的人我不認識，我也沒有看到云云。經查，右揭事實，業據告
    訴人甲○○、乙○○到庭指述甚詳，並經證人丙○○到庭結證稱：我有在Ｕ２Ｋ
    ＴＶ找我朋友阿奇聊天，後來不知道什麼情形，有一群人衝進來打甲○○、乙○○‧‧‧當時被告從樓梯上下來，另外二個人從外面進來，外面進來的人有拿狼
    牙棒及七星劍等語明確（本院九十一年十二月三十日訊問筆錄參照），且告訴人
    甲○○、乙○○於案發當日即至醫院驗傷之結果，確受有如事實欄所示之傷害，
    此亦有羅東博愛醫院（九一）羅博醫字第一二八號、（九一）羅博醫字第一一五
    號函附卷可稽，且上述診斷書記載之受傷情形與告訴人所指受毆打之方法吻合，
    應非虛假，故被告確有毆打傷害告訴人二人之犯行堪以認定。被告雖辯稱其並非
    持鐵製煙灰缸及鐵垃圾桶毆打告訴人，惟被告既自承其有持物品毆打告訴人之手
    部，則告訴人乙○○手上所受之傷害為擦挫傷，若被告僅持塑膠製之花盆毆打告
    訴人，當不致在告訴人之手上留有擦挫傷之傷害，且證人丙○○亦見被告係持鐵
    製煙灰缸毆打告訴人等情，已如前述，故被告所辯其僅持塑膠花盆毆打告訴人等
    情，尚難採信。被告復辯稱並未與另二名男子共同毆打告訴人云云，惟經告訴人
    甲○○陳稱：我有看到他們三人一起坐車子逃逸等語，告訴人乙○○陳稱：當時
    他們要走前，被告還從其中一個人的手上拿東西打我等語甚詳，顯見被告確與該
    二名成年男子相識，參以告訴人所受之傷害除有骨折、撕裂傷之傷害外，並有刺
    傷等刀傷之傷害，若僅有被告一人毆打告訴人當不致造成如此之結果，且被告若
    非與該二名男子有犯意之聯絡及行為之分擔，則何以於被告開始動手毆打告訴人
    之同時，該二名男子即從外而入一起參與傷害之犯行，況被告尚與該二名成年男
    子共同逃逸等情，亦據證人丙○○證述明確，綜上所述，顯見被告確與該二名成
    年男子共同為傷害之犯行無誤，被告所辯僅其一人傷害告訴人等情，不足採信，
    本件事證明確，被告共同傷害犯行堪以認定。
二、核被告丁○○所為係犯刑法第二百七十七條第一項之傷害罪。被告與姓名年籍不
    詳之二名成年男子間，有犯意之聯絡及行為之分擔，為共同正犯。爰審酌被告因
    一時衝動，即出手毆人成傷，嚴重侵害他人身體法益，及其犯罪動機、手段、犯
    後態度等一切情狀，量處如主文所示之刑，並諭知易科罰金之折算標準。
據上論斷，應依刑事訴訟法第二百九十九條第一項前段，刑法第二十八條、第二百七
十七條第一項、第四十一條第一項前段，罰金罰鍰提高標準條例第一條、第二條前段
，判決如主文。
本案經檢察官沈念祖到庭執行職務
中        華        民        國    九十二    年    一    月    三十    日
                                臺灣宜蘭地方法院刑事第一庭
                                    審判長法  官    林  明  山
                                          法  官    辜  漢  忠
                                          法  官    鄭  貽  馨
右正本證明與原本無異。
如不服本判決，應於判決送達後十日內向本院提出上訴狀( 應附繕本 )。
                                          書記官    陳  憲  文
中        華        民        國    九十二    年    二    月      六    日
附錄論罪法條
刑法第二百七十七條第一項
 (普通傷害罪)
傷害人之身體或健康者，處三年以下有期徒刑、拘役或一千元以下罰金。


司法院資訊處製作；財團法人民間司法改革基金會備份。
